臺灣高等法院高雄分院刑事裁定　　　　　九十一年度交抗字第三五號
　　抗　告　人
　　即受處分人　　甲○○
右抗告人因違反道路交通管理處罰條例案件，不服臺灣高雄地方法院中華民國九十一
年三月十二日裁定（九十一年度交聲字第九六號），提起抗告，本院裁定如左：
      主      文
抗告駁回。
      理      由
一、抗告意旨略以：(1)本件證人即執行攔停開單之謝警員於本案中為相對當事人，認
    知難免偏頗，抗告人駕車時均有繫安全帶之習慣，謝警員證稱：「見員警才馬上
    拉安全帶。」、「攔停車時，唐員確未繫安全帶。」，證詞前後矛盾，而本件攸
    關員警之工作績效與獎金獲利，基於利益迴避，聲請避免採用謝警員之證詞。(2)
    本件事發當時，謝警員所駕駛之巡邏車自始至終皆在抗告人座車後方，原裁定理
    由欄引用謝警員之證詞：「：：：又開到唐的左側方確認他沒有繫安全帶：：：
    」等語，顯與事實不符。(3)原裁定理由欄謂：「：：：員警告發之際，並未異議
    表示其有繫安全帶，且當場簽收舉發違反道路交通管理事件通知單：：：益徵異
    議人於員警告發時情虛之處：：：」，事實上係因開單當時謝警員態度不佳，抗
    告人無法與其溝通。原裁決處分顯有違誤，為此請求撤銷原處分云云。
二、按汽車行駛於道路上，其汽車駕駛人或前座乘客未繫安全帶者，處駕駛人新臺幣
    一千五百元罰鍰，道路交通管理處罰條例第三十一條第一項前段定有明文。經查
    ，抗告人甲○○於民國九十年十月十三日十五時二十分許，在高雄市○○區○○
    路及綠川街口，因駕駛ＸＭ─五四九一號自用小客車未繫安全帶，經高雄市政府
    警察局鼓山分局員警謝佳儐攔查並依前開規定製發高市警刑字第Ｂ000000
    00號舉發違反道路交通管理事件通知單，嗣抗告人向原舉發機關陳情，抗告人
    於舉發機關回覆其陳情函後，未依據違反道路交通管理事件統一裁罰標準及處理
    細則（下稱同細則）第四十一條規定到案辦理自動繳款，原處分機關據此原因事
    實，依同細則第四十一條第四項規定裁決抗告人應處罰鍰新台幣（下同）一千五
    百元等事實，業據證人即舉發之員警謝佳儐於原審到庭證述綦詳，並有舉發違反
    道路交通管理事件通知單、原處分機關意見書、高雄市政府警察局鼓山分局高市
    警鼓分交字第ＢＯ一一六Ｏ二五六號函在卷可稽。證人謝佳儐於原審調查時到庭
    具結證稱：甲○○從鼓山路行進，我從後面很清楚看到唐沒有繫安全帶，因為我
    擔任巡邏車駕駛，從車後方可以看到前方車的駕駛員沒有繫安全帶的情形，接著
    又開到唐的左側方確認他沒有繫安全帶，我就揮手做攔車的動作並放警報器，唐
    就馬上拉安全帶，當時視線狀態很好，甲○○之車輛遮陽簾未遮部份，可以很明
    確看出駕駛人未繫安全帶等語明確。另抗告人駕駛之自用小客車，自車後觀之，
    可看見駕駛人之左肩斜角部分有無繫安全帶，此有抗告人之自小客車照片一張在
    卷可稽，足見證人謝佳儐之證詞，應屬真實。參以抗告人於員警告發之際，未當
    場異議表示其有繫安全帶，即簽收舉發違反道路交通管理事件通知單等情，亦據
    抗告人及證人謝佳儐陳述無訛，益證抗告人確有違規之事實。原審法院認原處分
    機關援引上開規定，裁決抗告人應處罰鍰一千五百元，並無不當，而裁定駁回抗
    告人之異議，經核並無不合。抗告人抗告意旨仍執陳詞，指摘原裁定不當，為無
    理由，應予駁回。
三、據上論斷，應依道路交通案件處理辦法第二十六條、刑事訴訟法第四百十二條，
    裁定如主文。
中    華    民    國     九十一     年       四       月      十七     日
                              臺灣高等法院高雄分院交通法庭
                                  審判長法官  王憲義
                                        法官  張意聰
                                        法官  范惠瑩
右正本證明與原本無異。
不得再抗告。
                                      書記官  馬蕙梅
中    華    民    國     九十一     年       四       月     二十二     日
                                                                        Ｋ
